最高法院刑事判決　　　　　　　　　 111年度台上字第3750號
上　訴　人　李銘達





上列上訴人因偽造文書等罪案件，不服臺灣高等法院中華民國11
1 年5月19日第二審判決（111年度上訴字第1049號，起訴案號：
臺灣新北地方檢察署108年度偵字第18637號），提起上訴，本院
判決如下：
    主  文
上訴駁回。
    理  由
一、刑事訴訟法第377 條規定：上訴於第三審法院，非以判決違
    背法令為理由，不得為之。是提起第三審上訴，應以原判決
    違背法令為理由，係屬法定要件，如果上訴理由書狀未依據
    卷內訴訟資料，具體指摘原判決不適用何種法則或如何適用
    不當，或所指摘原判決違法情事，顯與法律規定得為第三審
    上訴理由之違法情形不相適合時，均應認其上訴為違背法律
    上之程式，予以駁回。至原判決有無違法，與上訴是否以違
    法為理由，係屬二事。本件原審審理結果，認定上訴人李銘
    達有其事實欄一㈠、㈡、㈢⒉㈣及其附表（下稱附表）一編
    號1、2、4、5所示之行使偽造準私文書、行使偽造私文書等
    犯行明確，因而維持第一審關於此部分之科刑判決，駁回上
    訴人此部分在第二審之上訴，已詳述其認定犯罪事實所憑之
    心證理由（附表一編號3、6、7所示罪刑業經判決確定）。
二、刑之量定，屬為裁判之法院得依職權裁量之事項，倘其量刑
    已以行為人之責任為基礎，並斟酌刑法第57條各款所列情狀
    ，說明其所側重之量刑因子妥予評價，而於法定刑度內，酌
    量科刑，無顯然失當或違反公平、比例及罪刑相當原則者，
    亦無偏執一端，致明顯失出失入情形，即不得任指為違法。
    原判決說明第一審以行為人之責任為基礎，審酌上訴人犯罪
    之動機、目的、手段，及犯罪所生損害，並其品行、智識程
    度、家庭生活暨經濟情況、犯後態度等一切情狀而就附表一
    編號1、2、4、5所示各罪予以量刑（並諭知易科罰金之折算
    標準），其所量處之刑度妥適，並無濫用裁量權之情形等旨
    ，經核屬原審刑罰權之適法行使，並無違背比例原則、罪刑
    相當原則之處。上訴理由僅泛指應量以較輕之刑云云，並非
    依據卷內資料而為具體指摘，自非適法之上訴第三審之理由
    。
三、綜合前述及其他上訴理由，經核係就原審適法之量刑職權行
    使為反覆爭執，其關於行使偽造私文書及準私文書部分之上
    訴不符合首揭法定之第三審上訴要件而違背法律上之程式，
    應予駁回。又上開得上訴第三審之行使偽造（準）私文書部
    分既應從程序上駁回其上訴，則有裁判上一罪關係，而不得
    上訴第三審之詐欺取財部分，自無從併為審判，應併予駁回
    。
四、依刑事訴訟法第395條前段，作成本判決。
中    華    民    國   111    年    8     月    18    日
                  刑事第三庭審判長法  官  徐  昌  錦  
                                  法  官  林  恆  吉  
                                  法  官  林  海  祥  
                                  法  官  江  翠  萍  
                                  法  官  侯  廷  昌  
本件正本證明與原本無異
                                  書記官
中    華    民    國   111    年    8     月    23    日